# 求助陈版主， POS 机未达账项现金流是否为受限资金。

提问人：liuweisheng 时间：2021-04-09 12:33:06
求助陈版主，POS机未达账项现金流是否为受限资金。谢谢版主解惑

回答人：chenyiwei
报表上可以作为其他应收款，或者“其他货币资金——在途货币资金”。不属于受限资产。